【裁判字號】    90,訴,27
【裁判日期】    900403
【裁判案由】    毒品危害防制條例
【裁判全文】
台灣苗栗地方法院刑事判決                              九十年度訴字第二七號
    公  訴  人  臺灣苗栗地方法院檢察署檢察官
    被      告  甲○○
右列被告因違反毒品危害防制條例案件，經檢察官提起公訴（八十九年度偵字第二一
九四號），本院判決如左：
    主  文
甲○○施用第一級毒品，累犯，處有期徒刑拾月。
    事  實
一、甲○○前於民國八十五年間，因違反麻醉藥品管理條例案件，由臺灣新竹地方法
    院判處有期徒十月，經臺灣高等法院於八十五年八月十五日駁回上訴確定，於八
    十六年八月二十九日執行完畢，嗣於八十六年一月二十日又因違反麻醉藥品管理
    條例案件，經臺灣新竹地方法院判處有期徒刑六月，如易科罰金以三百元折算一
    日確定，應自八十六年八月三十日起接續執行，惟於八十六年八月二十九日假釋
    出獄付保護管束，甫於八十七年二月四日縮刑假釋期滿。又於八十七年間因施用
    毒品案件，經送觀察、勒戒後，無繼續施用毒品之傾向，業經臺灣苗栗地方法院
    於八十七年十一月二十四日，以八十七年度易字第四三七號為免刑判決確定。猶
    不知悔改，復基於施用第一級毒品之犯意，於八十九年九月三日之某時，在臺北
    縣八里鄉不詳處所（起訴書載為：於八十九年九月五日之前三日內，在不詳處所
    ），施用第一級毒品海洛因一次。嗣於八十九年九月四日另因施用第二級毒品安
    非他命之案件（另經本院九十年度易字第四一號判決在案），經依本院八十九年
    度毒聲字第一四九六號裁定送臺灣苗栗看守所附設觀察勒戒處所觀察、勒戒，而
    於八十九年九月五日在該所採尿送驗時，始悉上情。而甲○○經觀察、勒戒後，
    有繼續施用毒品傾向，並由臺灣苗栗地方法院於八十九年九月二十五日以八十九
    年度毒聲字第一六四二號裁定令入戒治處所施以強制戒治一年。
二、案經臺灣苗栗地方法院檢察署檢察官自動檢舉偵查起訴。
    理  由
一、訊據被告甲○○於本院審理時坦承上開施用海洛因之事實不諱，又其於八十九年
    九月五日所採集之尿液，經檢驗結果，呈嗎啡陽性反應，此有臺灣苗栗看守所受
    觀察勒戒人尿檢體送驗名冊一紙附於偵查卷可按。而海洛因經施用進入人體後，
    於施用七十二小時後仍可於尿液中檢出嗎啡陽性反應，故被告於八十九年九月五
    日驗尿前七十二小時內之某時應有施用一次海洛因無訛，而其於本院審理時自白
    施用海洛因之時間為八十九年九月三日之某時，仍在上開海洛因進入人體後尿液
    得驗出嗎啡陽性反應之時間內，足徵被告之自白與事實相符，應堪採信。次查，
    被告前於八十七年間因施用毒品案件，經送觀察、勒戒後，認無繼續施用毒品之
    傾向，經本院於八十七年十一月二十四日以八十七年度易字第四三七號為免刑判
    決確定在案，此有臺灣苗栗地方法院檢察署刑案查註紀錄表、臺灣高等法院被告
    全國前案紀錄表及臺灣高等法院檢察署刑案紀錄簡覆表在卷可憑。又其於五年內
    再犯毒品危害防制條例第十條之罪，經本院於八十九年九月四日以八十九年度毒
    聲字第一四九六號裁定送觀察、勒戒後，認有繼續施用毒品之傾向，並由本院於
    八十九年九月二十五日以八十九年度毒聲字第一六四二號裁定令入戒治處所施以
    強制戒治一年乙節，亦有上開裁定書二件及臺灣苗栗看守所附設勒戒處所八十九
    年九月十九日所出具之「有無繼續施用毒品傾向證明書」一份附於偵查卷可參。
    本件事證明確，被告犯行洵堪認定，應予依法論科。
二、按海洛因係毒品危害防制條例第二條第二項第一款所定之毒品，核被告前曾因施
    用毒品案件，經裁定送觀察、勒戒後，認無繼續施用傾向，而獲免刑判決確定後
    ，復於五年內又為本件施用第一級毒品海洛因及另案施用第二級毒品安非他命之
    犯行，經送勒戒處所觀察、勒戒後，認有繼續施用毒品之傾向，其所為施用第一
    級毒品海洛因之犯行，係犯毒品危害防制條例第十條第一項之罪。其非法施用海
    洛因前非法持有海洛因之低度行為，為其非法施用之高度行為所吸收，不另論罪
    。又被告前於八十五年間，因違反麻醉藥品管理條例案件，由臺灣新竹地方法院
    判處有期徒十月，經臺灣高等法院於八十五年八月十五日駁回上訴確定，於八十
    六年八月二十九日執行完畢，嗣於八十六年一月二十日又因違反麻醉藥品管理條
    例案件，經臺灣新竹地方法院判處有期徒刑六月，如易科罰金以三百元折算一日
    確定，入監接續執行，並於八十六年八月二十九日假釋出獄付保護管束，甫於八
    十七年二月四日縮刑假釋期滿，視為有期徒刑執行完畢，此有臺灣苗栗地方法院
    檢察署刑案查註紀錄表、臺灣高等法院被告全國前案紀錄表及臺灣高等法院檢察
    署刑案紀錄簡履表各一份存卷可考，其前受有期徒刑執行完畢，於五年以內再犯
    本件最重本刑為有期徒刑以上之罪，為累犯，應依刑法第四十七條之規定加重其
    刑。爰審酌被告非法施用第一級毒品海洛因，對個人身心戕害甚鉅，且前已因施
    用毒品案件，觀察、勒戒後經法院為免刑判決確定，又再度被查獲施用毒品，經
    送觀察、勒戒後，認有繼續施用毒品之傾向，顯未因前所受之觀察勒戒處分而決
    心改過，惟念其於本院審理時尚能坦承犯行及其本件施用毒品行為之情節輕重等
    一切情狀，量處所主文所示之刑。
據上論斷，應依刑事訴訟法第二百九十九條第一項前段，毒品危害防制條例第十條第
一項、刑法第十一條前段、第四十七條，判決如主文。
中    華    民    國    九十      年      四        月        三        日
                                    臺灣苗栗地方法院刑事第二庭
                                        法  官  陳  慧  萍
右正本證明與原本無異。
如不服本判決，應於送達後十日內向本院提出上訴狀(須附繕本)，上訴於台灣高等法
院台中分院。
                                        書記官  陳  建  分
中    華    民    國    九十      年      四        月    三        日
附錄本案論罪科刑法條：
毒品危害防制條例第十條第一項：
    施用第一級毒品者，處六月以上五年以下有期徒刑。


司法院資訊處製作；財團法人民間司法改革基金會備份。
